【裁判字號】    96,上訴,3170
【裁判日期】    970219
【裁判案由】    違反毒品危害防制條例
【裁判全文】
臺灣高等法院臺中分院刑事判決        96年度上訴字第3170號
檢  察  官  臺灣彰化地方法院檢察署檢察官
被      告  甲○○
                      號
                    (另案在臺灣彰化監獄彰化分監執行中)
上列上訴人因被告違反毒品危害防制條例案件，不服臺灣彰化地
方法院中華民國96年10月31日第一審判決（96年度訴字第1797號
，起訴案號：臺灣彰化地方法院檢察署96年度毒偵字第3977號）
，提起上訴，本院判決如下：
    主  文
上訴駁回。
    事實及理由
一、本案經本院審理結果，認第一審判決認事用法及量刑均無不
    當，應予維持，並引用第一審判決書記載之事實、證據及理
    由（如附件） 。
二、檢察官上訴意旨略以：被告前於民國（下同）95年11月2日
    為警採尿前3日內某時，在彰化縣福興鄉○○村○○鄰○○路○
    段667號住處，施用第一級毒品洛因1次，嗣為警查獲，業據
    臺灣彰化地方法院於96年8月31日，以96年訴字第585 號判
    決判處有期徒刑11月，減為有期徒刑5月又15日，如易科罰
    金，以新臺幣1仟元折算1日，然被告不知警惕，又於96 年8
    月12日晚間11時許，在彰化縣鹿港鎮○○里○○路582之1號
    住處，再犯本案，顯然毫無悔過之心，其不僅戕害自身健康
    ，漠視國家法律，視公權力為無物，足見被告法敵對意識強
    烈，原審未斟酌及此，致量刑過輕，已難認原判決允當；再
    者，被告於前案即96年訴字第585號及本案中，前案紀錄均
    相同之情形下，前案未諭知被告累犯，本案卻諭知被告累犯
    並加重其刑，亦有前後判決不一之矛盾等語，指摘原判決違
    法及不當。
三、按量刑輕重係屬事實審法院得依職權自由裁量之事項，苟已
    斟酌刑法第57條各款所列情狀而未逾越法定刑度，不得遽指
    為違法（最高法院72年度台上字第6696號、75年度台上字第
    7033號判例要旨參照）；且在同一犯罪事實與情節，如別無
    其他加重或減輕之原因，下級審量定之刑，亦無過重或失輕
    之不當情形，則上級審法院對下級審法院之職權行使，原則
    上應予尊重（最高法院85年度台上字第2446號裁判意旨參照
    ）。本件原審審酌被告曾因施用毒品經送觀察、勒戒，仍未
    知警惕又再犯本案之罪，足見其仍未徹底袪除施用毒品以遠
    離毒害，顯未能善體國家設置觀察、勒戒機構協助毒品施用
    者戒除毒害之良法美意，惟念及施用毒品本質上係戕害自身
    健康之行為，尚未嚴重破壞社會秩序或侵害他人權益，及其
    施用第一級毒品海洛因之次數僅1次，犯罪之動機、目的、
    所生危害及犯罪後自首犯行之態度等一切情狀，量處有期徒
    刑6月，並諭知易科罰金之折算標準，並無不當。另查，關
    於本案被告為累犯，已據原審於判決書中說明甚詳，並經本
    院認定無訛，檢察官以本案與被告之前案即臺灣彰化地方法
    院96年訴字第585號之前案紀錄均相同之情形下，前案未諭
    知被告累犯，本案卻諭知被告累犯並加重其刑，有前後判決
    不一之矛盾云云，惟前案是否為累犯，係前案應予審酌之事
    項，與本案被告是否為累犯無涉，檢察官既未提出本案何以
    非累犯之事證以供審酌，則原審諭知累犯並加重其刑，自無
    何違法之處。檢察官之上訴均無理由，應予駁回。
三、據上論斷，應依刑事訴訟法第三百七十三條、第三百六十八
    條，判決如主文。
本案經檢察官乙○○到庭執行職務。
中    華    民    國    97    年     2    月    19    日
            刑事第十庭  審判長法  官  林  照  明
                              法  官  蔡  名  曜
                              法  官  郭  瑞  祥
上列正本證明與原本無異。
如不服本判決應於收受送達後十日內向本院提出上訴書狀，其未
敘述上訴之理由者並得於提起上訴後十日內向本院補提理由書（
須附繕本）。
                              書記官  李  妍  嬅
中    華    民    國    97    年    2     月    19    日


司法院資訊處製作；財團法人民間司法改革基金會備份。
